【裁判字號】    98,重再,5
【裁判日期】    980219
【裁判案由】    確認派下權不存在
【裁判全文】
臺灣高等法院民事裁定                   98年度重再字第5號
再審原告    乙○○
訴訟代理人  黃心賢律師
再審被告    甲○○
上列當事人間確認派下權不存在事件，再審原告對於中華民國92
年1月28日本院91年度重上更(二)字第110號第二審確定判決，提起
再審之訴，本院裁定如下：
    主  文
再審之訴駁回。
再審訴訟費用由再審原告負擔。
    理  由
一、按再審之訴，應於30日之不變期間內提起。前項期間，自判
    決確定時起算，判決於送達前確定者，自送達時起算；其再
    審之理由發生或知悉在後者，均自知悉時起算。但自判決確
    定後已逾5年者，不得提起。以第496條第1項第5款、第6款
    或第12款情形為再審之理由者，不適用前項但書之規定，民
    事訴訟法第500條定有明文。再審之訴不合法者，法院應以
    裁定駁回之，同法第502條第1項亦有規定。
二、本件再審意旨略以：兩造間確認派下權不存在事件，經本院
    以民國92年1月28日91年度重上更(二)字第110號判決再審原告
    敗訴，再審原告提起第三審上訴，經最高法院以92年5月8日
    92 年度台上字第828號裁定駁回確定。茲再審原告於98年1
    月15日調得楊玉迪之日據時期戶籍謄本（再證2），及楊玉
    山之子楊加和之日據時期戶籍資料（再證3），得悉楊玉迪
    之父為楊烈文，楊玉山之父為楊彬，楊玉迪與楊玉山係同母
    異父之兄弟。依「祭祀公業楊積美派下系統表」（再證4）
    之記載，僅楊彬為該祭祀公業之派下，則楊烈文之子楊玉迪
    ，及楊玉迪之曾孫即再審被告甲○○均非祭祀公業楊積美之
    派下。再審原告今發現上開足以影響判決結果之證據，爰依
    民事訴訟法第496條第1項第13款規定，提起再審之訴，請求
    廢棄本院上開確定判決。駁回再審被告於前程序之上訴等情
    。
三、查上開最高法院92年5月8日92年度台上字第828號裁定係於
    92年5月22日送達再審原告，有送達證書可按（見該案卷第4
    5頁）。而再審原告係於98年1月19日始主張依民事訴訟法第
    496條第1項第13款規定提起本件再審之訴，有民事再審訴狀
    可按（見本院卷第1頁），本件再審之訴，已逾民事訴訟法
    第500條第2項但書之5年期間。依首開規定，本件再審之訴
    為不合法，應依民事訴訟法第502條第1項規定，以裁定駁回
    之。
四、據上論結，本件再審之訴為不合法，爰裁定如主文。
中    華    民    國    98    年    2    月    19    日
                    民事第八庭
                        審判長法  官  劉勝吉
                              法  官  連正義
                              法  官  滕允潔
正本係照原本作成。
本裁定除以適用法規顯有錯誤為理由，不得再抗告。如提起再抗
告，應於收受後10日內委任律師為訴訟代理人向本院提出再抗告
狀。並繳納再抗告費新台幣１千元。
中    華    民    國    98    年    2     月    19    日
                              書記官  黃麗玲


司法院資訊處製作；財團法人民間司法改革基金會備份。
